【裁判字號】    95,上易,59
【裁判日期】    950222
【裁判案由】    毒品危害防制條例
【裁判全文】
臺灣高等法院刑事判決                  95年度上易字第59號
上  訴  人
即  被  告  甲○○
                    （現於臺灣臺北看守所另案羈押中）
上列上訴人因毒品危害防制條例案件，不服臺灣臺北地方法院94
年度易字第2007號，中華民國94年12月14日第一審判決（起訴案
號：臺灣臺北地方法院檢察署94年度毒偵字第3098號、94年度毒
偵字第3290號），提起上訴，本院判決如下：
    主  文
上訴駁回。
    事  實
一、甲○○前因施用毒品案件，經臺灣臺北地方法院以88年度毒
    聲字第2073號裁定送觀察、勒戒後，認無繼續施用毒品傾向
    ，經臺灣臺北地方法院檢察署檢察官於民國88年11月17 日
    以88年度毒偵字第872號為不起訴處分確定。又因施用毒品
    案件，經臺灣臺北地方法院於89年2月16日以89年度毒聲字
    第457號裁定送觀察、勒戒後，認有繼續施用毒品之傾向，
    再經臺灣臺北地方法院於89年3月31日以89年度毒聲字第838
    號裁定令入戒治處所施以強制戒治1年，後經臺灣臺北地方
    法院於89年10月20日以89年度毒聲字第2570號裁定停止戒治
    ，所餘戒治期間付保護管束，嗣於90年3月15日強制戒治期
    滿，並由臺灣臺北地方法院檢察署檢察官向臺灣臺北地方法
    院提起公訴，經臺灣臺北地方法院於89年5月29日以89年度
    易字第961號刑事判決判處有期徒刑6月，並於89年6月19 日
    確定，嗣於91年4月30日入監執行完畢。再因違反家庭暴力
    罪之傷害案件，經臺灣臺北地方法院於92年9月4日以92年度
    易字第1530號刑事判決判處有期徒刑5月，並於92年10 月4
    日確定，嗣於93年10月25日入監執行完畢。詎猶不知悔改，
    復基於施用第二級毒品安非他命之概括犯意，自91年12 月
    間某日起至94年9月20日止，連續多次在臺北市○○區○○
    街14巷29弄10號2樓之住處施用第二級毒品安非他命。嗣於
    94年7月14日凌晨2時50分許，為警在臺北市萬華區○○○路
    與廣州街口查獲，並當場扣得第二級毒品安非他命1包（淨
    重0.14公克）及吸食器1組。及於94年9月22日晚間8（起訴
    書誤載為10）時30分許，為警在上址住處查獲，並當場扣得
    第二級毒品安非他命1包（淨重0.40公克）及吸食器1組。
二、案經臺北市政府警察局萬華分局報請臺灣臺北地方法院檢察
    署檢察官偵查起訴。
    理  由
一、前揭事實業據被告甲○○於警詢、偵查、原審及本院審理時
    供承不諱，而被告於94年7月14日及同年9月22日為警查獲當
    日所採集之尿液，經送臺灣檢驗科技股份有限公司以酵素免
    疫學分析法（EIA）及氣相層析質譜儀法（GC /MS）檢驗結
    果，均檢出第二級毒品安非他命之陽性反應，有該公司94年
    7月28日及同年10月7日所出具之濫用藥物尿液檢驗報告2 紙
    在卷（見臺灣臺北地方法院檢察署94年度毒偵字第3098 號
    偵查卷第4頁、臺灣臺北地方法院檢察署94年度核退字第438
    5號偵查卷第26頁）可憑。此外，復有第二級毒品安非他命2
    包（淨重共計0.54公克），亦有臺北市政府警察局保安警察
    大隊第二中隊94年7月14日查獲涉嫌違反毒品危害防制條例
    毒品初步鑑驗報告單及臺北市政府警察局萬華分局94年9月
    22日查獲涉嫌毒品危害防制條例毒品初步鑑驗報告單各1 紙
    在卷（見臺灣臺北地方法院檢察署94年度毒偵字第3098號偵
    查卷第28頁、臺灣臺北地方法院檢察署94年度毒偵字第3290
    號偵查卷第45頁）足憑，且有吸食器2組扣案可資佐證。又
    被告前因施用毒品案件，經臺灣臺北地方法院以88年度毒聲
    字第2073號裁定送觀察、勒戒後，認無繼續施用毒品傾向，
    經臺灣臺北地方法院檢察署檢察官於88年11月17日以88年度
    毒偵字第872號為不起訴處分確定。又因施用毒品案件，經
    臺灣臺北地方法院於89年2月16日以89年度毒聲字第457號裁
    定送觀察、勒戒後，認有繼續施用毒品之傾向，再經臺灣臺
    北地方法院於89年3月31日以89年度毒聲字第838號裁定令入
    戒治處所施以強制戒治1年，後經臺灣臺北地方法院於89 年
    10月20日以89年度毒聲字第2570號裁定停止戒治，所餘戒治
    期間付保護管束，嗣於90年3月15日強制戒治期滿，並由臺
    灣臺北地方法院檢察署檢察官向臺灣臺北地方法院提起公訴
    ，經臺灣臺北地方法院於89年5月29日以89年度易字第961號
    刑事判決判處有期徒刑6月，並於89年6月19日確定，嗣於91
    年4月30日入監執行完畢，有上開判決書、處分書及本院被
    告前案紀錄表等資料在卷（見原審卷第4頁至第15頁、臺灣
    臺北地方法院檢察署94年度毒偵字第3098號偵查卷第49 頁
    至第55頁）可按。綜上所述，堪認被告之自白核與事實相符
    ，自得採為論罪之依據。本件事證已臻明確，被告上揭施用
    第二級毒品安非他命之犯行洵堪認定。
二、核被告所為，係犯毒品危害防制條例第10條第2 項之施用第
    二級毒品罪。被告持有第二級毒品安非他命之低度行為已為
    施用之高度行為所吸收，不另論罪。又被告先後多次施用第
    二級毒品安非他命之犯行，時間緊接、所犯係構成要件相同
    之罪名，顯係基於概括犯意反覆為之，為連續犯，應依刑法
    第56條之規定以一罪論，並加重其刑。另被告曾犯有如事實
    欄所述之違反家庭暴力罪之傷害案件，經臺灣臺北地方法院
    於92年9月4日以92年度易字第1530號刑事判決判處有期徒刑
    5月，並於92年10月4日確定，嗣於93年10月25日入監執行完
    畢，此有本院被告前案紀錄表1份在卷可證，而其於該案件
    執行完畢前之91年12月間某日起至94年9月20日止，再犯本
    件施用第二級毒品有期徒刑以上之罪，其行為終了之時間係
    在該等案件執行完畢後5年之內，亦屬累犯（最高法院著有
    33年上字第1577號判例可資參照），應依刑法第47條之規定
    加重其刑。再被告同時有二種以上刑之加重事由，應依刑法
    第70條之規定遞加重之。原審認被告罪證明確，適用毒品危
    害防制條例第10條第2項、第18條第1項前段，刑法第11條、
    第56條、第47條、第38條第1項第2款之規定，及審酌被告之
    犯罪動機、目的、手段、品行、智識程度，及前已有施用毒
    品之犯行，並經觀察勒戒及強制戒治期滿後，竟再度施用，
    顯見其意志力不堅，且對身體健康所生之危害，及其犯罪後
    能自始坦認犯行，態度尚稱良好等一切情狀，量處有期徒刑
    七月。復說明扣案之第二級毒品安非他命2包（淨重共計0.5
    4公克）為查獲之毒品，均應依毒品危害防制條例第18 條第
    1項前段之規定，併予宣告沒收銷燬之。至鑑驗所耗用之毒
    品既已滅失，自無庸宣告沒收。另扣案之吸食器2組，係被
    告所有供施用毒品之器具，業據被告於原審審理時供承在卷
    （見原審卷第29頁反面），應依刑法第38條第1項第2款之規
    定，併予宣告沒收。其認事用法及量刑，均無不合，被告上
    訴意旨指摘原判決量刑過重云云，為無理由，其上訴應予駁
    回。
據上論斷，應依刑事訴訟法第368條，判決如主文。
本案經檢察官郭啟東到庭執行職務。
中    華    民    國    95    年    2    月     22    日
                  刑事第十六庭  審判長法  官  葉騰瑞
                                      法  官  趙功恆
                                      法  官  莊明彰
以上正本證明與原本無異。
不得上訴。
                                      書記官  周素秋
中    華    民    國    95    年    2     月    22    日
附錄：本案論罪科刑法條全文
毒品危害防制條例第10條
施用第 1 級毒品者，處六月以上五年以下有期徒刑。
施用第 2 級毒品者，處三年以下有期徒刑。


司法院資訊處製作；財團法人民間司法改革基金會備份。
